【裁判字號】    88,重訴,1
【裁判日期】    890117
【裁判案由】    殺人
【裁判全文】
臺灣新竹地方法院刑事判決                            八十八年度重訴字第一號
    公  訴  人  臺灣新竹地方法院檢察署檢察官
    被      告  戊○○
    指定辯護人  本院公設辯護人林建和
    被      告  乙○○
    選任辯護人  郭杞堂
右列被告等因殺人案件，經檢察官提起公訴（八十八年度偵字第五五一號），本院判
決如左：
    主  文
戊○○共同殺人，處有期徒刑拾伍年，褫奪公權捌年。
乙○○共同殺人，處有期徒刑拾年，褫奪公權捌年。
    事  實
一、緣乙○○、丁○○、庚○○（丁○○、庚○○陳二人均經為不起訴處分後，現發
    回臺灣新竹地方法院檢察署續行偵查中）三人均為位於新竹市○○路「野之花酒
    店」員工，戊○○為該店常客，其四人與羅世俊、甲○○、己○○（甲○○、己○○二人均經不起訴處分確定）等三人，分別於民國八十七年十二月十六日凌晨
    二時許，至位於新竹市○○路九五巷三八弄口之「笑傲江湖ＫＴＶ」三民店二樓
    之第二一一號及第二Ｏ七號包廂唱歌、飲酒消費，期間渠等並分別打電話點召胡
    春機、鄭秀雯與丙○○及綽號「美琪」之不詳姓名年籍之女子等人至上開包廂內
    伴唱。嗣於同日凌晨六時許，第二一一號及第二Ｏ七號二間包廂相繼買單後，上
    開人士紛紛準備離去，二路人馬於離去行經該店樓梯口時，甲○○與乙○○於酒
    後（未達心神喪失或精神耗弱之程度）血氣方剛，因彼此互瞄而心生不悅，經丁○○等人勸阻後暫時化解；惟待其等步行至該店大門外時，羅世俊又突然上前拉
    住戊○○，而與戊○○、丁○○二人發生爭執，戊○○、乙○○、丁○○、庚○○等四人即基於共同傷害人之身體之犯意聯絡與行為分擔，欲給羅世俊顏色瞧瞧
    而與羅世俊開始徒手互毆，甲○○見狀後，為幫助羅世俊，遂進入「笑傲江湖Ｋ
    ＴＶ」三民店內，取走擺放在店內大廳、屬「笑傲江湖ＫＴＶ」三民店所有之不
    銹鋼製告示牌一個，欲追打戊○○、乙○○等人，然甲○○卻在「笑傲江湖ＫＴ
    Ｖ」三民店門外右轉約六公尺處（即防火巷巷口處），被乙○○、庚○○二人所
    攔阻下來，雙方一陣扭打後，甲○○不敵受傷（傷害部分未據告訴）而折返「笑
    傲江湖ＫＴＶ」三民店門口後沿新竹市○○路九五巷三八弄之巷道先行離去，且
    其所持之不銹鋼製告示牌一個亦被乙○○搶走（其上之塑膠製告示牌部分已於打
    鬥時脫落，僅剩長約八十二公分、直徑三點五公分之不銹鋼製桿子及附連之直徑
    長四十四公分之圓盤底座，此部分總重十一點五台斤即六點九公斤，毀損部分未
    據告訴）；於乙○○、庚○○與甲○○等三人拉扯之同時，羅世俊與戊○○、丁○○等三人，另外在「笑傲江湖ＫＴＶ」三民店斜對面之馬路即自由路路邊徒手
    互毆，乙○○於解決甲○○後，見羅世俊仍與其朋友戊○○、丁○○二人打得難
    分難解，即將其從甲○○手中搶得之上開總重六點九公斤之不銹鋼製告示牌鐵桿
    連圓盤底座一個，持往該處相助，乙○○明知以近七公斤之重物敲擊人之頭部會
    致人於死，竟將原本僅為傷害人之犯意提昇至殺人意圖，雙手舉起該不銹鋼製告
    示牌，以圓盤底座之部分，自羅世俊的後方，奮力朝羅世俊之右後枕部、頸部等
    處毆打二下，致羅世俊之右後枕部受有一條形狀為「︿」形、上端裂傷長度為五
    ‧二公分、下端裂傷長度為五公分的「︿」形裂傷，右後頸部則受有一‧八乘以
    一‧二公分之瘀傷，並造成右後枕部顱骨骨折之傷勢，該不銹鋼製告示牌之圓盤
    底座並因此受有凹陷，羅世俊受此重擊後立即跌下，上半身並趴倒在地，乙○○
    遂將該不銹鋼製告示牌棄置一旁，惟此時，戊○○見羅世俊一隻腳緩慢爬起似仍
    欲掙扎起身，竟亦基於與乙○○共同殺人之犯意聯絡，拾起並高舉被乙○○丟棄
    在地之前揭不銹鋼製告示牌，以圓盤底座之部位，猛力再朝羅世俊的左額、顳部
    、左後腦部等處重毆數下，導致自羅世俊左眼眶旁的前額、顳部有一條長二十八
    公分，由左前額、顳部至左枕部末端處呈九十度轉向向右後枕部延伸的縱向線狀
    顱骨骨折，造成沿上開骨折處有多處蜘蛛膜下腔出血及腦挫傷，左後枕部亦有一
    條長六‧二公分的裂傷等之傷勢，乙○○與戊○○二人重擊羅世俊頭部之行為，
    並造成羅世俊之腦髓有兩側大腦鉤迴疝脫及小腦扁桃體疝脫而當場死亡。嗣戊○○見羅世俊已屈膝跪趴倒在地無法起身，始將上開不銹鋼製告示牌鐵桿連圓盤底
    座一個丟在原地，與乙○○及在旁之丁○○、庚○○等人搭乘丁○○所駕駛之自
    小客車沿新竹市○○路返回「野之花酒店」討論上情後再各自離去；再經路人報
    警後，經警於羅世俊陳屍現場旁扣得上開塑膠製告示牌部分已脫落之不銹鋼製告
    示牌鐵桿連圓盤底座一個，並循線得知上情。
二、案經羅世俊之父辛○○訴由新竹市警察局第二分局移送臺灣新竹地方法院檢察署
    檢察官偵查起訴。
    理  由
一、訊據被告戊○○、乙○○二人，固坦承有以上開不銹鋼製告示牌鐵桿連圓盤底座
    一個毆打被害人羅世俊乙情，惟均矢口否認有殺人之犯意，被告乙○○辯稱：伊
    只有拿該不銹鋼製告示牌打羅世俊的背部，伊沒有殺人的意思云云；被告戊○○
    則以：伊是看到乙○○打羅世俊後，羅世俊似乎還要爬起來，伊一時情急才出手
    ，並沒有置人於死之意云云置辯。惟：
（一）經查，被告戊○○、乙○○二人確有於右揭時、地與被害人羅世俊等人發生拉
      扯，進而互毆，最後由被告乙○○、戊○○二人相繼以扣案之上開不銹鋼製告
      示牌鐵桿連圓盤底一個毆擊被害人羅世俊致其傷重倒地而死之事實，業據被告
      乙○○於警訊時供稱：「‧‧‧我們步出ＫＴＶ大門時，我與甲○○互瞄後，
      我們就走出大門，在騎樓時，我看到羅世俊和甲○○二人衝過來，甲○○手持
      店內招牌白金鐵棒毆打我，我和庚○○二人聯手和甲○○對打，後來白金鐵棒
      被我搶過來，甲○○就逃離現場，我回頭看到阿賓（按：即戊○○）與羅世俊
      二人在徒手互毆，我就拿起地上之鐵棒追上前去往羅世俊的背部敲打一次，羅
      世俊立即倒地不起，我就把鐵棒丟到地上，然後叫阿賓離開，但是阿賓不聽，
      進而拿起鐵棒，繼續毆打羅世俊，我見狀就拉阿賓離開現場‧‧‧阿賓用鐵棒
      擊打羅世俊的頭部‧‧‧以鐵棒的底座毆打羅世俊‧‧‧」等語（見八十八年
      度偵字第五五一號卷第十一頁至第十二頁正面），於偵查中亦供稱：「八十七
      年十二月十六日凌晨六點，我們四人與另二個女子自二一一號包廂出來，我們
      出大門往右邊走，大約到了防火巷口，起先死者有先一個人拉住戊○○，說了
      什麼我不知道，隨後另一男子自笑傲江湖店內拿出旗桿座過來要攻擊我及庚○○，他有打到庚○○肚子，我怕被攻擊便把他旗桿座搶過來，旗桿座與告示牌
      在搶奪中有鬆脫，後來跟我們打的男子跑掉了，我又看到戊○○與死者互毆，
      我便拿了旗桿座過了馬路去幫他，並用旗桿座圓盤打了死者背部一下，當時他
      蹲著，手抱著頭，臉朝下，我打他之後他便趴下，我便把旗桿座丟下，戊○○
      便撿來往當時跪趴地上的羅世俊後腦打了二、三下‧‧‧」等語（見八十七年
      度相字第七七一號卷第四十八頁）；於檢察官向本院聲請羈押，經本院訊問時
      供稱：「‧‧‧我與廖（按：庚○○）搶下旗座，這時我看游（按：戊○○）
      與死者互毆，我就拿旗座高舉到肩敲死者一下，死者就跌倒，我就丟下旗座游
      就拿起旗座敲死者頭部二、三下。」等語（見本院八十七年度聲羈字第二四九
      號卷第七頁背面至第八頁正面）。被告戊○○於偵查中供稱：「我走出大門時
      六、七步遠，死者拉住我，似乎酒醉了想打我，我說不認識你，你認錯了，我
      要走但他要我打（按：應為「打我」之誤），他一直拉我到對面馬路，丁○○
      見狀也過來；這時候我們方都無工具，只是徒手互毆，同時我有看見另一男
      子自店內拿出旗座來與乙○○扭打，乙○○把他旗座搶過來，庚○○有無與那
      男子毆打，我未見到，因為我已被死者拖到對面馬路，丁○○這時也跑過來，
      我們二人用手打羅世俊臉部，他也有打我，後來與乙○○打架那人跑走了，乙○○便拿旗桿座過來，旗桿座只有座子及桿沒有上面的方形告示牌，他用旗座
      圓盤打了死者背部二下，便把旗座丟棄，我把旗座撿起來打死者的後腦部，當
      時他趴在地上手抱著頭，我打了二下（用旗座圓盤）‧‧‧」等語（見八十七
      年度相字第七七一號卷第四十六頁）；於檢察官向本院聲請羈押，經本院訊問
      時供稱：「死者先拖我去三民國中旁邊，不知何原因，另外一個朋友跑掉拿旗
      座與乙○○互毆，我與死者扭打，丁○○有過來幫我與死者互毆，乙○○從跑
      掉的那人身上奪下旗座跑過來幫我們（此時是三人打一人），乙○○先拿旗座
      打死者背部打二下、三下，那時我正與死者扭打，結果死者就倒下趴著，死者
      想要爬起來我就順手撿起姚丟下旗座，我就打死者頭部二下，我是雙手拿旗座
      高舉往下打，打左後腦。」等語（見本院八十七年度聲羈字第二四九號卷第六
      頁），並經證人即與被告戊○○、乙○○一同前往之庚○○、丁○○及被害人
      羅世俊之朋友己○○、甲○○二人、酒店小姐丙○○、胡春機、鄭秀雯等人與
      ＫＴＶ員工楊清舜、彭振聲、劉凡、周勁良等人，於偵查中及本院審理時分
      別證述綦詳，復有現場照片二十四幀、現場相關位置圖及自店內錄影帶所翻攝
      之照片四張等在卷為憑。是以，被告二人與被害人羅世俊等二方人馬，應確實
      係在當日結帳後甫出大門即發生糾紛，再據證人丁○○於警訊時陳稱：「我和
      庚○○、乙○○、戊○○四人都是朋友，碰到鬥毆事件，我們之間都有默契相
      互支援處理‧‧‧」等語，即被告乙○○、戊○○與證人丁○○、庚○○等四
      人當日係一同前往ＫＴＶ消費，在證人甲○○與被告乙○○因互瞄而心生不悅
      後，被害人羅世俊再行上前抓住被告戊○○時，被告乙○○、戊○○與證人丁○○、庚○○等四人間應確有相當程度之犯意聯絡決定要教訓前來找麻煩之被
      害人羅世俊，當證人甲○○亦拿出工具支援被害人時，其四人間之傷害犯意更
      擴及於證人甲○○，此可由被告乙○○在與證人甲○○互毆而甲○○不敵逃逸
      後，被告乙○○眼見被告戊○○、證人丁○○二人仍與被害人纏鬥即轉向支援
      可得證明，故於被告乙○○、戊○○與證人丁○○、庚○○等四人下手與被害
      人羅世俊及證人甲○○打鬥時，其四人間共同傷害人之身體之犯意聯絡與行為
      分擔可資認定。而被害人羅世俊係在與被告戊○○、證人丁○○三人徒手互毆
      之際，先被趕來支援的被告乙○○，以扣案之上開不銹鋼製告示牌之圓盤底座
      部分自偏右之後方重擊頭部後，立即倒地，接著再被被告戊○○以相同之圓盤
      底座部分自左後腦方向毆擊頭部，導致傷重不治之事實，亦據被告乙○○、戊○○二人坦認在卷，並與證人丁○○、丙○○等人所證互核相符，應堪認定。
（二）按刑法上殺人罪與傷害人致死罪之區別，本視加害人有無殺意為斷，被害人所
      受之傷害程度，固不能據為認定有無殺意之唯一標準，但加害人下手之情形如
      何，於審究其犯意方面，仍不失為重要參考資料；又殺人與傷害人致死之區別
      ，應以加害人有無殺意為斷，不能因與被害人素不相識，原無宿怨，即認為無
      殺人之故意；又死亡之結果，自係上訴人等合同行為所致，無論死於何人所加
      之傷，在共犯間均應負全部之責，並無分別何部分之傷孰為下手人之必要，最
      高法院二十年非字第一Ｏ四號、五十一年臺上字第一二九一號、二十七年上字
      第七五五號判例可資參照。次查，
  １．扣案之不銹鋼製告示牌鐵桿連圓盤底座一個，其上原本之塑膠製告示牌部分業
      已於證人甲○○與庚○○及被告乙○○三人打鬥時脫落，被告乙○○自證人甲○○手中奪下時，僅剩長約八十二公分、直徑三點五公分之不銹鋼製桿子及附
      連直徑長四十四公分之圓盤底座（詳如八十八年度偵字第五五一號卷第七十六
      頁正面、第八十二頁之照片六幀所示），此據上開證人甲○○、庚○○二人結
      證屬實，並經被告乙○○與戊○○二人坦認在卷，且其上所殘留之血跡，經採
      證後比對其ＤＮＡ型別鑑定，與死者羅世俊之ＤＮＡ基因型吻合，此有內政部
      警政署刑事警察局八十八年二月二十五日（八七）刑醫字第九九一Ｏ七號鑑驗
      書及法務部法醫研究所八十八年九月八日法醫所八八文理字第一一九八號函各
      一份附於本院審判卷內可稽，扣案之不銹鋼製告示牌鐵桿連圓盤底座一個應確
      係被告乙○○與戊○○二人所用以攻擊被害人羅世俊之兇器無誤。
  ２．再者，扣案剩餘之不銹鋼製告示牌總重約十一點五台斤，桿子本身仍十分完好
      ，惟圓盤底座之圓周部分經毆擊後已嚴重凹陷呈不規則狀，除有上開現場照片
      可供比對外，並經本院當庭勘驗無誤，有勘驗筆錄在卷可憑。而被害人羅世俊
      經臺灣新竹地方法院檢察署檢察官督同法醫師相驗時，發現其：頭部前額及頭
      後兩側均有鈍力傷，背部一片蒼白，死因為頭部打擊傷，此有臺灣新竹地方法
      院檢察署驗斷書、相驗屍體證明書等附卷可稽。又經檢察官會同法醫師解剖死
      者屍體時，就死者外表觀察得知：死者之兩眼為熊貓眼，額頭有廣泛紅色皮下
      出瘀血斑，後枕部有明顯紅腫及二處裂傷，右後頸部有一處紅棕色皮下出血；
      兩手前臂及手掌有多處擦傷及多處紅腫皮下瘀血，雙手均有血漬，有防禦性傷
      害。就死者頭部、頸部之創傷觀察發現：死者左後枕部有一條長六‧二公分的
      裂傷，右後枕部還有一條形狀為「︿」形的裂傷，此傷上端裂傷長度為五‧二
      公分，下端裂傷長度為五公分的裂傷，兩條裂傷交接處末端有一個Ｏ‧六乘以
      Ｏ‧三公分的邊緣性擦傷；翻開頭皮後，整個後枕部、前額部均有廣泛頭皮下
      出血，左眼眶旁的前額、顳部有一條長二十八公分，由左前額、顳部向右後枕
      部延伸的縱向線狀顱骨骨折。此線狀骨折在左枕部的末端處，呈九十度轉向，
      延伸到右後枕部。打開顱腔後，發現沿著骨折處有多處蜘蛛膜下腔出血及腦挫
      傷，主要分佈於左額葉下端，兩側顳葉下端及後枕部。整個大腦呈明顯腦水腫
      及瀰漫性蜘蛛膜下腔出血，其中蜘蛛膜下腔出血範圍最大者，位於左枕葉下部
  ，其大小為二‧五乘以二‧三公分。腦髓顯示有兩側大腦鉤迴疝脫及小腦扁桃
      體的疝脫，左額葉下端、兩側大腦腳、兩側顳葉下端及右後枕部，均有局部腦
      挫傷，但無對衝性腦挫傷。死者頭部傷害為鈍力打擊性創傷，其力量方向集中
      於左額、顳部和右後枕部，符合鈍器打擊的傷害，為致命傷。至於死者右後頸
      部有一處一‧八乘以一‧二公分的紅棕色皮下瘀血斑，除此之外，頸部其他地
      方並未發現有創傷，且頸部的傷害為皮肉傷，非致命傷，此有法務部法醫研究
      所法醫所八八文理字第Ｏ一二二號函覆之該所（８７）法醫所醫鑑字第一二五
      五號鑑定書一份在卷可佐。故，參由法醫師之解剖報告更可確定：被害人之死
      因確實是在其頭部受外力重擊後，不但顱骨骨折，且有多處蜘蛛膜下腔出血，
      甚至腦髓有兩側大腦鉤迴及小腦扁桃體均出現疝脫之異位現象，而此傷為致命
      傷，被害人在受傷後完全沒有反擊之餘地，可以想見被告二人下手之重，欲致
      人於死之決心昭然若揭。以重物敺擊人之頭部會致人於死之事實被告二人並非
      不能預見，在可預見之情狀下，被告乙○○、戊○○猶以扣案之不銹鋼製告示
      牌一個朝被害人敺擊，自該時起，其二人顯已由原來之共同傷害犯意聯絡提升
      至共同殺人之犯意。
  ３．被告乙○○雖辯稱其只有打到被害人的背部，並沒有打到被害人的頭部，然以
      一個重達六‧九公斤的不銹鋼物品敲打人之背部，一定會有某種程度的傷害，
      但由上開驗斷書及解剖鑑定書之內容清楚可知，死者的背部係一片蒼白，甚至
      連皮下出血即所謂瘀傷都沒有，被告所辯顯與事實有違；況證人丁○○於本院
      審理時證稱：「‧‧‧我本來站在店門口附近，看到戊○○與死者二人徒手打
      了起來，我想過去勸架，把他們拉開來，忽然到乙○○拿旗桿衝過來往死者的
      背後（不確定那一段）打下去，我到呯一聲，很大聲，我嚇到就跑掉了。」等
      語（見本院八十八年三月二十九日訊問證人筆錄），證人丁○○因自己是否涉
      嫌殺人部分仍在檢察官偵查中，其對自己是否涉案部分之證人或許有受質疑之
      處，但其與被告乙○○並無仇怨且係朋友，其此部分證人當無刻意誣陷被告乙○○之理，應可採信，互核證人丁○○所聽到的巨大聲響及被害人羅世俊右後
      枕部之嚴重裂傷、顱骨骨折但背部無傷之傷勢，被告乙○○應確係敲擊到被害
      人之頭部而非其所辯稱之背部。況參酌證人丁○○之證人及共同被告戊○○之
      供述可認：被告乙○○應係趁死者與被告戊○○及證人丁○○面向對打時，站
      在死者後方，高舉扣案之不銹鋼製告示牌朝死者毆打對其突襲，既為突擊，被
      告乙○○自不可能緊貼在死者後背，與死者間應有一段距離，而該不銹鋼製告
      示牌桿子長度有八十二公分亦與此相符，且在被告乙○○舉起桿子打死者時，
      該不銹鋼製告示牌之圓盤底座部分係對著死者的後腦敲擊二、三下，但力量應
      集中在右後枕部，才會在右後枕部造成如事實欄所述之「︿」形嚴重裂傷及骨
      折，而死者右後頸部有一‧八乘以一‧二公分之瘀血傷勢應係被告乙○○在打
      擊死者後腦時順帶打到，並非被告乙○○主要攻擊目標，所以死者才會在遭受
      被告乙○○之攻擊後即刻倒地，佐以證人丁○○所親耳聽聞之巨大聲響，更可
      以想見被告乙○○下手力道之大，以其下手之部位及被害人所受之傷害，益可
      徵被告乙○○殺人之犯意堅定。
  ４．至於被告戊○○亦辯稱其無殺人之犯意部分，被告戊○○係在被告乙○○下手
      敲擊被害人之後始出手，且係在旁親眼目睹被告乙○○行兇後被害人隨即應聲
      倒地，究竟被害人是否如被告戊○○所言在被被告乙○○毆擊後仍在掙扎欲起
      身反擊，但當時畢竟被害人並未起身，對被告戊○○等人根本已不構成威脅，
      縱使被告戊○○真的是要阻止被害人起身，頂多再朝其四肢等較非要害之處攻
      擊應已可達目的，然被告戊○○竟仍拾起上開扣案之不銹鋼製告示牌圓盤底座
      部分朝已奄奄一息之被害人之身體要害左後腦猛力敲打二下以上，導致被害人
      受有如前所述之自左眼眶旁的前額起，長二十八公分，向顳部、左後枕部延伸
      的縱向線狀顱骨骨折，並在左枕部的末端處，呈九十度轉向，延伸到被被告乙○○所傷之右後枕部，且在骨折處有多處蜘蛛膜下腔出血及腦挫傷，整個大腦
      呈明顯腦水腫及瀰漫性蜘蛛膜下腔出血，更尤甚者，被害人的腦髓亦顯示有兩
      側大腦鉤迴疝脫及小腦扁桃體的疝脫，可見死者於生前係受到相當程度以上之
      外力撞擊才會有如此嚴重的蜘蛛膜下腔出血，並導致腦髓有多部位均出現疝脫
      至後顱腔內之異位現象，根本沒有求生機會，益可徵被告戊○○致人於死之犯
      意甚堅；而反觀被害人除了頭部、頸部外，僅在右前臂外側有多處紅紫色皮下
      出血，其中最大者為二‧六乘以二‧Ｏ公分，兩手掌背部亦有多處皮下瘀血，
      其中最大者為二‧五乘以一‧二公分，且均為皮肉傷，亦為防禦性傷害，有上
      開解剖鑑定書一份在卷可佐，故被告戊○○於下手之際應確有致人於死之決心
      與意念，其殺人之犯意可以認定。
    綜上所述，被告乙○○與戊○○二人係對於素不相識之被害人羅世俊於傷害之後
    更進而出重手之殺人犯意，而非僅係因傷害所導致之死亡結果均可以認定，又被
    告二人之行為，因其等之目的均係為教訓被害人羅世俊，而以重物毆擊人體要害
    會致人死亡之結果在通常觀念上不得謂無預見之可能，故其等當係互為利用他人
    之行為而達共同之目的，應認彼此間有共同殺人之犯意聯絡與行為分擔，是其等
    所辯顯均係卸責之詞，洵不足採，本件事證已臻明確，被告乙○○與戊○○二人
    之殺人犯行堪以認定，應予依法論科。
二、核被告戊○○、乙○○二人所為，均係犯刑法第二百七十一條第一項之殺人罪。
    被告二人間就上開犯行，有犯意之聯絡與行為之分擔，均為共同正犯。爰審酌被
    告二人年紀輕輕，僅因與被害人互瞄認不順眼即一時衝動燃起殺機，復考量其二
    人下手輕重及犯罪後至今未曾向被害人家屬道歉，更未與被害人家屬達成和解等
    一切情狀，分別對被告戊○○與乙○○二人量處如主文所示之刑；又被告二人所
    犯為殺人罪，依其犯罪之性質，認有宣告褫奪公權之必要，爰併依刑法第三十七
    條第二項之規定各宣告褫奪公權八年。末查，扣案之不銹鋼製告示牌一個雖為被
    告二人犯罪所用之物，惟非其二人所有，業據其等分別陳明在卷，爰不予宣告沒
    收。
三、至告訴代理人雖質疑本案是否另有殺人共犯、依死者陳屍情況推斷死者生前係因
    與被告等人在ＫＴＶ消費時因點召小姐有糾紛而被罰跪等，然經本院訊問多位證
    人、調查各項證據後並比對現場遺留血跡、被告二人、死者及證人等之ＤＮＡ型
    別鑑定後，均無證據可支持告訴代理人之推斷，本案之糾紛應確係在當日因年輕
    人血氣方剛互瞄不順眼所生之突發事件，併此敘明。
據上論斷，應依刑事訴訟法第二百九十九條第一項前段，刑法第二十八條、第二百七
十一條第一項、第三十七條第二項，判決如主文。
本案經檢察官黃仁宏到庭執行職務。
中      華      民      國    八十九    年      一      月     十七     日
                                  臺灣新竹地方法院刑事第一庭
                                      法  官  遲  中  慧
右正本證明與原本無異。
如不服本判決，應於判決送達後十日內向本院提出上訴狀( 應附繕本 )，上訴於
臺灣高等法院。
                                      書記官  龔  柏  萃
中      華      民      國    八十九    年      一      月     十七     日
附錄本案論罪科刑法條全文：刑法第二百七十一條第一項、
刑法第二百七十一條
殺人者，處死刑、無期徒刑或十年以上有期徒刑。


司法院資訊處製作；財團法人民間司法改革基金會備份。
